【裁判字號】    99,事聲,10133
【裁判日期】    991117
【裁判案由】    聲明異議
【裁判全文】
臺灣臺北地方法院民事裁定           99年度事聲字第10133號
異  議  人
即  相對人  乙○○(即乙○○建築師事務所)
上列異議人因與拍定人甲○○間確定執行費事件，對於中華民國
99 年10月4日本院民事執行處司法事務官所為99年度執聲字第21
號裁定提出異議，本院裁定如下：
    主  文
異議駁回。
    理  由
一、異議意旨略以：本案即97年執字第89502號違法執行，現正
    聲請再審，強制執行程序隨時有撤銷之可能，則執行費用新
    台幣7,500元不應由異議人負擔，爰為此聲明異議等語。
二、按債權人因強制執行而支出之費用，得求償於債務人者，得
    準用民事訴訟法第91條之規定，向執行法院聲請確定其數額
    ，強制執行法第29條第1項定有明文。 準此，拍定人為點交
    程序之債權人，執行法院所命拍定人預納點交程序之必要費
    用，拍定人自得於點交程序終結後，依上開規定，檢具費用
    單據，聲請確定執行費用額，向債務人求償。又此項確定執
    行費用額之裁定程序，僅在審究債權人所開列之費用項目，
    是否為因強制執行而支出之費用，已否提出證據證明，然後
    確定債務人應負擔執行費用之數額若干。
三、經查：異議人所有坐落台北市○○區○○段一小段518地號
    土地及其上18建號建物（下稱系爭不動產），前經本院97年
    度執字第89502號給付違約金強制執行事件拍賣，並由第三
    人甲○○於民國98年11月19日拍定，繳足價金後取得不動產
    權利移轉證書，嗣並聲請執行點交完畢，此經本院調閱上開
    執行卷宗核無違誤，則依上開說明，拍定人甲○○依強制執
    行法第29條第1項之規定，聲請確定得求償於異議人之點交
    執行費用額，自屬有據。又拍定人甲○○主張因執行點交程
    序而支出換鎖費、憲警協助執行旅費等執行費用共計7,500
    元，業據提出與所述相符之收據、統一發票為證，亦經本院
    調閱99執聲字第21號執行卷宗審核無訛，是本院司法事務官
    據此處分確定異議人應負擔之點交執行費用額，並無違誤。
    至異議人以97年度執字第89502號執行程序有被撤銷之可能
    而不願負擔執行費用乙節，惟查確定執行費用額與是否願負
    擔執行費用係屬兩事，況異議人即債務人與假扣押債權人空
    軍第499戰術戰鬥機聯隊間之訴訟，並不影響債權人徐展
    等人終局執行之執行程序，異議人指摘原裁定不當，聲明廢
    棄，為無理由，爰裁定如主文。
四、據上論結：本件異議為無理由，依強制執行法第30條之1、
    民事訴訟法第240條之4第3項後段，裁定如主文。
中    華    民    國    99    年    11    月    17    日
                  民事第一庭    法  官  莊訓城
以上正本係照原本作成
如不服本裁定應於送達後10日內向本院提出抗告狀，並繳納抗告
費新臺幣1,000元
中    華    民    國    99    年    11    月    17    日
                                書記官  陳俐妙

司法院資訊處製作；財團法人民間司法改革基金會備份。
